【裁判字號】    98,司財管,81
【裁判日期】    980814
【裁判案由】    選任遺產管理人
【裁判全文】
臺灣高雄地方法院民事裁定            98年度司財管字第81號
聲  請  人  財政部高雄市國稅局
法定代理人  乙○○
上聲請人聲請選任被繼承人甲○○之遺產管理人事件，本院裁定
如下：
  主  文
聲請駁回。
程序費用新臺幣壹仟元由聲請人負擔。
  理  由
一、本件聲請意旨略以：被繼承人甲○○（民國○○年○ 月○○日生
    ，身分證統一編號：Ｚ000000000號，於94年12月30日死亡）
    生前設籍高雄市○○區○○路842 號，其遺有財產及滯欠88
    年度、89年度綜合所得稅稅額各新臺幣（下同）864,117 元
    、327,824 元尚未繳納，又其繼承人均已拋棄繼承，為保障
    聲請人之權益，爰依法聲請本院指定國有財產局臺灣南區辦
    事處為本件遺產管理人等語。
二、按「繼承開始時，繼承人之有無不明者，由親屬會議於1 個
    月內選定遺產管理人，並將繼承開始及選定遺產管理人之事
    由，向法院報明。」、「無親屬會議或親屬會議未於前條所
    定期限內選定遺產管理人者，利害關係人或檢察官，得聲請
    法院選任遺產管理人，並由法院依前項規定為公示催告。」
    、又「先順序繼承人均拋棄其繼承權時，由次順序之繼承人
    繼承，其次順序之繼承人有無不明或第四順序之繼承人均拋
    棄其繼承權者，準用關於無人承認繼承之規定。」，民法第
    1177條、第1178條第2 項、第1176條第6 項分別定有明文。
三、查聲請人主張之首揭事實，固據其提出財政部高雄市國稅局
    個人除戶資料查詢清單、財政部高雄市國稅局財產歸屬資料
    清單、財政部高雄市國稅局94年度綜合所得稅各類所得資料
    清單、財政部高雄市國稅局綜合所得稅欠稅查詢情形表、被
    繼承人甲○○之繼承系統表、本院家事庭95年11月28日雄院
    隆家新95繼323 、387 字第59679 號、本院95年3 月8 日95
    年度繼字第323 號拋棄繼承准予備查通知、財政部財稅資料
    中心家庭成員（三親等）資料查詢清單、財政部高雄市國稅
    局全戶戶籍資料查詢清單、戶籍謄本等件影本各1 份為證。
    惟查：被繼承人甲○○之繼承人有配偶楊富榮；子女王品敦
    、王品貴、王品文；孫子女黃仕麒；兄弟姊妹王復華，雖已
    前向本院聲明拋棄繼承，並經本院95年度繼字第323 號、本
    院95年度繼字第387 號准予備查在案，此業經本院依職權調
    閱上開卷宗核閱無誤，然查尚有兄弟姊妹王玉柏、王燕華、
    王莉華，雖皆已遷出至國外，然至今是生存或死亡未據聲請
    人陳報，亦未向本院聲明拋棄繼承，有聲請人提出之王玉柏
    、王燕華、王莉華之戶籍謄本及本院案件查詢清單1 紙附卷
    可稽，是本件被繼承人尚有法定繼承人王玉柏、王燕華、王
    莉華，非屬無人繼承或繼承人不明之情形，揆諸上開法律規
    定，本件聲請人之聲請，經核於法不合，應予駁回。
四、依非訟事件法第21條第1項、第24條第1項，裁定如主文。
中    華    民    國    98    年     8    月    14    日
                  家事法庭  司法事務官  任士慧
以上正本係照原本作成。
如對本裁定抗告須於裁定送達後10日之不變期間內，內向本院提
出抗告狀，並繳納抗告費新臺幣1,000元。
中    華    民    國    98    年    8     月    14    日
                                書記官  楊馥華


司法院資訊處製作；財團法人民間司法改革基金會備份。
